【裁判字號】    91,訴,3725
【裁判日期】    920227
【裁判案由】    毒品危害防制條例
【裁判全文】
臺灣高雄地方法院刑事判決                        九十一年度訴字第三七二五號
    公  訴  人  臺灣高雄地方法院檢察署檢察官
    被      告  甲○○  男  三.
右列被告因毒品危害防制條例案件，經檢察官提起公訴（九十一年度毒偵字第七０三
號），暨移送併辦（九十一年毒偵字第二三八九號及第二八一三號），本院判決如左
：
    主  文
甲○○連續施用第一級毒品，處有期徒刑壹年肆月；扣案第一級毒品海洛因壹袋（淨
重壹點參公克、包裝重零點貳參公克）、及留有毒品海洛因殘渣之注射針筒壹支均沒
收銷燬之，注射針筒拾支、夾鏈袋參拾陸個、橡皮筋壹條及鏟子參支均沒收。又持有
第二級毒品，處有期徒刑貳月，扣案第二級毒品甲基安非他命壹包（驗前毛重零點肆
公克、驗後毛重零點參公克）沒收銷燬之。應執行有期徒刑壹年伍月，扣案之海洛因
壹袋（淨重壹點參公克、包裝重零點貳參公克）、甲基安非他命壹包（驗前毛重零點
肆公克、驗後毛重零點參公克）及留有毒品海洛因殘渣之注射針筒壹支均沒收銷燬之
，注射針筒拾支、夾鏈袋參拾陸個、橡皮筋壹條及鏟子參支均沒收。
    事  實
一、甲○○前於民國八十六年間因違反肅清煙毒條例案件，經上訴於台灣高等法院高
    雄分院，經裁定送觀察勒戒後，認無繼續施用毒品傾向，於八十八年七月三十一
    日以八十七年上訴字第一四六七號判決免刑確定，復於八十七年間又因施用毒品
    ，經本院以八十七年毒聲字第四○六號裁定送勒戒處所觀察勒戒後，認有繼續施
    用毒品之傾向，復經本院以八十七年毒聲字第一六五二號裁定令入戒治處所強制
    戒治，經戒治期滿，由台灣高雄地方法院檢察署檢察官以八十八年戒毒偵字第一
    一號不起訴處分，又於八十八年間再因施用毒品，由本院以八十八年毒聲字第六
    八二三號裁定，及八十八年毒聲字地七八五八號裁定送觀察勒戒、強制戒治，經
    戒治期滿，由前開檢察署檢察官於九十年五月八日以九十年戒毒偵字第五六七號
    認本件仍屬第一次犯，而為不起訴處分確定。
二、詎甲○○未徹底戒除毒癮，仍沈溺毒癮中，竟基於施用第一級毒品海洛因之概括
    犯意，先於九十一年二月四日十五時許，購得毒品海洛因後，即連續在高雄縣岡
    山鎮某處之墳地內，將毒品海洛因調水後，置於針筒內以注射方式施用第一級毒
    品海洛因，於是日十五時三十分許，騎乘機車行經中崙寮路與山隙路口附近為警
    臨檢而查獲，並扣得第一級毒品海洛因一袋（淨重一點三公克、包裝重零點二三
    公克）、注射針筒十支、留有毒品海洛因殘渣之注射針筒一支、夾鏈袋三十六個
    、橡皮筋一條及鏟子三支等物，於同月五日經台灣高雄地方法院檢察署檢察官訊
    問後諭知限制住居而釋放甲○○。甲○○仍承前開施用毒品海洛因之犯意，復於
    九十一年四月二十日十九時四十分回溯二十四小時內之某時，在高雄縣燕巢國小
    附近以前開方式施用毒品海洛因，而於前開時間，在高雄縣燕巢鄉養女湖附近為
    警查獲。甲○○仍承前開施用毒品海洛因之概括犯意，又於九十一年五月六日十
    四時回溯二十四小時內之某時，在不詳處所，仍以前述方式施用毒品海洛因，並
    於是日十四時許，在高雄縣燕巢鄉○○路六八號，為警拘提，並經採取尿液送驗
    後，而查悉前情。
三、甲○○明知甲基安非他命係毒品危害防制條例所明定之第二級毒品，不得非法持
    有，竟於九十一年二月四日十五時許，在高雄縣大莊路軍事營區旁，向真實姓名
    、確實年籍不詳綽號「小胖」之成年男子購買毒品海洛因及甲基安非他命後，欲
    供己施用而非法持有毒品甲基安非他命，並施用毒品海洛因後，即騎乘機車行經
    中崙寮路與山隙路口時，為警盤查而查獲，並扣得上開甲基安非他命一包（驗前
    毛重零點四公克、驗後毛重零點三公克）。
四、案經高雄縣警察局岡山分局報請台灣高雄地方法院檢察署檢察官偵查起訴暨移送
    併案審理。
    理  由
一、右揭被告甲○○施用毒品海洛因及持有毒品甲基安非他命之事實，業據被告於本
    院審理時坦承︰為警查獲前，於上開時間、地點，以前述方式，多次施用毒品海
    洛因，及為施用毒品安非他命，在購買後尚未施用即遭警查獲等情無訛，且被告
    先後三次為警查獲後所採取尿液送請檢驗，均確呈嗎啡陽性反應，並無甲基安非
    他命之反應，有高雄縣警察局岡山分局嘉興派出所、刑事組偵辦毒品案件嫌犯尿
    液採證對照表共三紙，及高雄縣政府衛生局九十一年二月二十二日、五月二日、
    五月二十二日分別以九一煙檢字第二五三號、五九二號、七二二號出具之煙毒尿
    液檢驗成績書共三份均附卷足稽，
二、又被告於九十一年二月四日為警查獲時，並扣得被告所有之毒品海洛因、甲基安
    非他命各一包、注射針筒共十一支、夾鏈袋三十六個、橡皮筋一條及鏟子三支等
    物，有扣押物品目錄表一紙，及相片二幀附卷可按。而所查扣之白色粉末一包、
    晶體一包及使用過之針筒一支等物，分別送請檢驗，白色粉末部分檢驗出含有第
    一級第六項毒品海洛因成分（淨重一點三公克、包裝重零點二三公克），晶體一
    袋部分，確呈甲基安非他命陽性反應（驗前毛重零點四公克、驗後毛重零點三公
    克），另使用過之針筒一支，亦殘留有毒品海洛因陽性反應，分別有法務部調查
    局九十一年五月十七日調科壹字第二二○○一三三四六號鑑定通知書、高雄醫學
    大學附設中和紀念醫院九十二年一月十四日以報告編號九二○一—二三、九二○
    一—二四號檢驗報告單二紙均附卷可稽。
三、此外，被告前因施用毒品案件，經送觀察、勒戒後，認無繼續施用毒品傾向，由
    台灣高等法院高雄分院以八十七年上訴字第一四七六號判決免刑確定，另因施用
    毒品經本院裁定觀察、勒戒後，認有繼續施用毒品之傾向，經送強制戒治後，於
    戒治期滿，並由臺灣高雄地方法院檢察署檢察官先後於八十八年七月二十三日及
    九十年五月八日，分別以八十八年度戒毒偵字第十一號、九十年戒毒偵字第五六
    七號為不起訴處分確定在案，有臺灣高等法院被告全國前案紀錄表、刑案資料查
    註紀錄表，及前開免刑判決及不起訴處分書均在卷可憑。
四、綜前說明，堪認被告前開自白連續施用第一級毒品海洛因，及持有第二級毒品安
    非他命之犯行，核與事證相符堪以採信，是本件罪證明確，被告前開犯行洵堪認
    定。
五、按海洛因、甲基安非他命分別屬於毒品危害防制條例第二條第二項第一款、第二
    款規定之第一級毒品及第二級毒品。查被告施用海洛因，及未經許可持有甲基安
    非他命之行為，分別係犯毒品危害防制條例第十條第一項及同條例第十一條第二
    項持用第二級毒品罪。被告持有第一級毒品海洛因之犯行，為高度之施用行為所
    吸收，不另論罪。被告先後多次施用毒品海洛因之犯行，時間均緊接，所施用方
    法相同，觸犯構成要件相同之罪名，顯係基於概括犯意為之，應依連續犯之規定
    論以一罪，並依刑法第五十六條之規定加重其刑，被告所犯上開二罪間，犯意各
    別、行為不同，應分論併罰。另被告於九十一年四月二日及九十一年五月六日分
    別為警查獲施用毒品海洛因犯行部分，雖未經檢察官起訴，惟與前開被告施用毒
    品海洛因犯行部分有連續犯之裁判上一罪之關係，本院依法應併予審理，附此說
    明。茲審酌被告有多次施用毒品前科，且曾因違反毒品危害防制條例案件，經送
    勒戒處所觀察、勒戒，經勒戒結果，認有繼續施用毒品之傾向，經送戒治處所強
    制戒治，其猶不知悛悔，竟又再度施用，顯見其沈溺毒癮甚深、意志不堅，對身
    體健康所生之危害，及對於國家公共秩序之不良影響，暨其事後坦承犯行，在庭
    之態度尚佳等一切情狀，分別量處如主文所示之刑，並定其應執行之刑。
六、扣案之第一級毒品海洛因一包（淨重一點二五公克、包裝重零點二六公克）第二
    級毒品甲基安非他命一包（驗前毛重零點四公克、驗後毛重零點三公克）、殘留
    有毒品海洛因殘渣之針筒一支，均應依毒品危害防制條例第十八條第一項前段之
    規定沒收銷燬之。另扣案之注射針筒十支、夾鏈袋三十六個、橡皮筋一條及鏟子
    三支均為被告所有，並供施用毒品所用之物，亦據被告陳稱甚明，爰依刑法第三
    十八條第一項第二款之規定均沒收。
據上論斷，應依刑事訴訟法第二百九十九條第一項前段，毒品危害防制條例第十條第
一項、第十一條第二項、第十八條第一項前段，刑法第十一條前段、第五十六條、第
五十一條第五款、第三十八條第一項第二款，判決如主文。
中      華      民      國    九十二    年      二      月    二十七    日
                        臺灣高雄地方法院刑事第三庭
                            法    官  程克琳
右正本證明與原本無異。
如不服本判決，應於判決送達後十日內，向本院提出上訴狀。
                             書 記官   梁瑜玲
中    華    民    國      九十二      年      三      月      三      日
【附錄本案論罪科刑法條全文】
毒品危害防制條例第十條：
施用第一級毒品者，處六月以上五年以下有期徒刑。
施用第二級毒品者，處三年以下有期徒刑。
毒品危害防制條例第十一條第二項：
持有第二級毒品者，處二年以下有期徒刑、拘役或新台幣三萬元以下罰金。


司法院資訊處製作；財團法人民間司法改革基金會備份。
